【裁判字號】    95,裁,2450
【裁判日期】    951108
【裁判案由】    廢棄物清理法
【裁判全文】
最  高  行  政  法  院  裁  定
                                     95年度裁字第02450號
上  訴  人  甲○○
被 上訴 人  高雄市政府環境保護局
代  表  人  乙○○
上列當事人間因廢棄物清理法事件，上訴人對於中華民國94年7
月29日高雄高等行政法院94年度簡字第174號判決，提起上訴。
本院裁定如下：
    主  文
上訴駁回。
上訴審訴訟費用由上訴人負擔。
    理  由
一、按對於高等行政法院判決上訴，非以其違背法令為理由，不
    得為之，行政訴訟法第242條定有明文。是違背法令係當事
    人提起上訴之理由，依同法第244條第1項第4款規定，應於
    上訴狀表明之。所稱表明上訴理由，指表明原判決所違背之
    法令及其具體內容暨依訴訟資料合於該違背法令之具體事實
    。上訴狀內未表明上開所述之上訴理由，又未於提起上訴後
    20日內提出理由書，經高等行政法院送交卷宗於本院者，本
    院應以其上訴為不合法，毋庸命補正，逕以裁定駁回之。
二、本件因被上訴人於民國（下同）93年11月26日在高雄市新興
    區○○○路272號前騎樓樑柱上查獲貼有房屋租售廣告紙，
    其內容為「租售套房，洽：0000000000」（下稱系爭廣告）
    ，經依廣告紙上刊登之電話查證，該電話確實為上訴人租售
    房屋之用，被上訴人遂以上訴人違反行為時廢棄物清理法第
    27條第10款規定，依同法第50條第3款規定，以94年1月26日
    高市環局廢處字第41－094－010437號處分書裁處上訴人罰
    鍰新臺幣1,500元。上訴人不服，循序提起行政訴訟，經原
    審以系爭廣告確為上訴人為租售房屋而張貼，至上訴人所指
    高雄市街頭到處廣告林立，核屬被上訴人另案有無確實依法
    執行問題，尚不影響上訴人違反行為時廢棄物清理法第27條
    第10款規定之認定結果，而為駁回上訴人在原審之訴之判決
    。
三、上訴意旨略謂：法務部行政執行署高雄行政執行處之廣告招
    牌立於大馬路口，不僅有礙觀瞻且令住家寸步難行，此何以
    合法？甚者，街頭廣告林立亦未見取締，何以單就上訴人之
    小小租屋廣告加以取締，實令人難以信服等語。核其所述，
    並未對原判決有如何違背法令為具體之指摘，依首揭說明，
    其上訴為不合法，應予駁回。又簡易訴訟當事人上訴，應表
    明所涉法律見解具原則性情事，經本院許可後，其上訴始為
    合法。如未表明，經命補正後，仍未補正，即應裁定駁回其
    上訴。本件為簡易訴訟，上訴人未表明有何法律見解涉及原
    則性，惟如前所述，上訴人之上訴未具體表明上訴理由，其
    上訴為不合法，應逕行駁回，自無庸命上訴人補正本件有無
    所涉法律見解具原則性情事，併此敘明。
四、依行政訴訟法第249條第1項前段、第104條、民事訴訟法第
    95條、第78條，裁定如主文。
中    華    民    國    95    年    11    月    8     日
                  第四庭審判長法  官  高  啟  燦
                              法  官  黃  璽  君
                              法  官  廖  宏  明
                              法  官  楊  惠  欽
                              法  官  林  樹  埔
以  上  正  本  證  明  與  原  本  無  異
中    華    民    國    95    年    11    月    9     日
                              書記官  張  雅  琴


司法院資訊處製作；財團法人民間司法改革基金會備份。
